【裁判字號】    89,交聲,294
【裁判日期】    890706
【裁判案由】    違反道路交通管理處罰條例聲明異議
【裁判全文】
臺灣臺北地方法院交通事件裁定                    八十九年度交聲字第二九四號
    異議人即
    受處分人  甲○○
右列受處分人因違反道路交通管理處罰條例案件，對於臺北市交通事件裁決所中華民
國八十九年五月廿三日所為之處分( 原處分案號：北市交裁車字第22-A00000000號 )
聲明異議，本院裁定如左：
        主      文
異議駁回。
        理      由
一、按行車速度依標誌之規定，無標誌者，在市區道路之時速不得超過四○公里，道
    路交通安全規則第九十三條第一項第一款定有明文。汽車駕駛人，行車速度超過
    規定之最高時速者，處銀元四百元以上八百元以下( 即新臺幣一千二百元以上二
    千四百元以下 )罰鍰，道路交通管理處罰條例第四十條第一項亦有規定。又汽車
    駕駛人違反道路交通管理處罰條例第四十條第一項者，除依原條款處罰鍰外，依
    同條例第六十三條第一項第一款規定，並記違規點數一點。
二、本件受處分人即異議人甲○○於八十九年三月十二日下午五時廿五分許，駕駛一
    輛車牌BX-5212 號自用小客車，沿臺北市○○路由南往北方向行駛，途經承德路
    、通河街有燈光號誌交岔路口，明知該路段限速四○公里，竟仍以時速六十六公
    里之行車速度超速廿六公里行駛，為臺北市政府警察局交通警察大隊大同分隊以
    雷達測速照相機拍照採證，以受處分人有違反道路交通管理處罰條例第四十條第
    一項之行為逕行掣單( 北市警交大字第A00000000 號 )舉發。嗣將舉發通知單送
    達於受處分人後，受處分人於舉發通知單所載應到案日期前提出申訴( 未告知實
    際違規駕駛人姓名、身分證統一編號及住址 )，原處分機關請舉發單位調查結果
    ，仍認受處分人有違反道路交通管理處罰條例第四十條第一項之違規行為，乃依
    道路交通管理處罰條例第四十條第一項規定及第六十三條第一項第一款規定，裁
    處罰鍰新臺幣一千二百元並記違規點數一點。
三、訊據受處分人夫婿林嘉惠於本院調查中到庭自承係其駕駛該輛車牌BX-5212 號自
    用小客車於前揭時地為警拍照採證，惟矢口否認其有任何違反道路交通管理處罰
    條例之違規行為，辯稱略以「該紙北市警交大字第A00000000 號違規舉發通知單
    違規事實欄原記載( 汽、重機限速80公里，經測時速66公里，超速14公里，滿20
    公里以上 )，經人以筆改成限速40公里。超速26公里卻記載14公里，理應免罰」
    云云。經查：本件受處分人駕車在市區道路限速四○公里路段超速廿六公里行駛
    ，有採證相片二張在卷可資佐證。受處分人雖於舉發通知單所載「應到案日期」
    前到案，但並未告知違規駕駛人姓名、身分證統一編號及住址，依「違反道路交
    通管理事件統一裁罰標準及處理細則」第二十四條前段規定，原處分機關依法處
    分受處分人並無不當。再查本件舉發通知單「違規事實欄」雖然就違規事實之記
    載有些許瑕疵，但原處分機關既然已於八十九年五月廿三日開具「北市交裁車字
    第22-A00000000號裁決書」時，在該裁決書「違規事實」欄予以更正，自未影響
    本件受處分人在限速四○公里路段超速廿六公里以時速六十六公里行駛之違規事
    實，更無據以要求免罰。本件違規事證明確，原處分機關依道路交通管理處罰條
    例第四十條第一項及第六十三條第一項第一款規定裁處新臺幣一千二百元罰鍰並
    記違規點數一點，核無違誤。本件異議為無理由，自應予以駁回。
據上論斷，應依道路交通案件處理辦法第十九條，裁定如主文。
中      華      民      國    八  十  九    年     七     月     六     日
                          臺灣臺北地方法院交通法庭
                                法  官  鍾    華
右正本證明與原本無異
如不服本裁定應於送達後五日內向本院提出抗告狀
                                書記官  黃 繡 琴
中      華      民      國    八  十  九    年     七     月     七     日


司法院資訊處製作；財團法人民間司法改革基金會備份。
